---
title: "기말"
author: "주혜경"
date: '2022-05-30'
output: 
  html_document: 
    toc: yes
    theme: cosmo
    highlight: textmate
    toc_depth: 4
    toc_float: yes
editor_options: 
  chunk_output_type: console
---

```{r setup, include=FALSE}
knitr::opts_chunk$set(echo = TRUE)
library(data.table);library(jstable)
#install.packages("data.table")
#install.packages("jstable")

```

## Table 1 만들기

아래처럼 데이터를 읽은 후, Q로 시작하는 변수를 범주형으로 바꾼 후, 연도별 기술통계량을 table로 나타내어라

```{r cars}
a<- fread("https://raw.githubusercontent.com/jinseob2kim/lecture-snuhlab/master/data/example_g1e.csv")
vars.factor <- grep("Q_", names(a), value = T)
a[, (vars.factor) := lapply(.SD, factor), .SDcols = vars.factor]
vars.tb1 <- names(a)[-c(1:3)]

tb1 <- CreateTableOneJS(vars = vars.tb1, strata = "EXMD_BZ_YYYY", data = a)

knitr::kable(tb1$table, caption = tb1$caption)
```

## 회귀분석
### 선형회귀분석
time ~ rx + age + sex 선형회귀 실행 후 Table로 나타내어라(`jstable::glmshow.display` 이용)
```{r}
library(survival)
#colon
res.reg <- glm(time ~ rx + age + sex, data = colon)
tb.reg <- glmshow.display(res.reg)

knitr::kable(tb.reg$table, caption = tb.reg$first.line)
```

### 로지스틱 회귀분석

status ~ rx + age + sex 로지스틱 실행 후 Table로 나타내어라(`jstable::glmshow.display` 이용)
```{r}
res.logistic <- glm(status ~ rx + age + sex, data = colon, family = "binomial")

tb.logistic <- glmshow.display(res.logistic)

knitr::kable(tb.logistic$table, caption = tb.logistic$first.line)
```

### 생존분석
#### Cox
Surv(time, status) ~ rx + age + sex 실행 후 Table로 나태내어라((`jstable::cox2.display` 이용
```{r}
library(survival)
#colon
res.cox <- coxph(Surv(time, status) ~ rx + age + sex, data = colon, model = T)

tb.cox <- cox2.display(res.cox)
knitr::kable(tb.cox$table, caption = tb.cox$caption)
```
#### Kaplan-myer
Surv(time, status) ~ rx + age + sex 실행 후 그림으로 나태내어라(`jskm::jskm'이용)
```{r}
install.packages("jskm")
res.km <- survfit(Surv(time, status) ~ rx, data = colon)
jskm::jskm(res.km, table = T, pval = T, label.nrisk = "No. at risk", size.label.nrisk = 8, 
     xlabs = "Time(Day)", ylabs = "Survival", ystratalabs = c("Obs", "Lev", "Lev + 5FU"), ystrataname = "rx",
     marks = F, timeby = 365, xlims = c(0, 3000), ylims = c(0.25, 1), showpercent = T)
